// /Users/andriasw/Developer/finnish-inflexion-drill/data/wikt.words
{"word": "henk\u00e4\u00e4", "lang": "Finnish", "lang_code": "fi", "heads": [{"template_name": "fi-verb"}], "senses": [{"glosses": ["(literary poetic) to breathe, to blow, to radiate, to exude"], "tags": ["literary", "poetic"]}], "conjugation": [{"title": "henk\u00e4\u00e4", "nav": "1", "pres_3sg": "henk\u00e4\u00e4", "pres_3pl": "henk\u00e4v\u00e4t", "pres_3sg_neg": "ei henk\u00e4\u00e4", "pres_3pl_neg": "eiv\u00e4t henk\u00e4\u00e4", "past_3sg": "henk\u00e4si", "past_3pl": "henk\u00e4siv\u00e4t", "cond_3sg": "henk\u00e4isi", "cond_3pl": "henk\u00e4isiv\u00e4t", "cond_3sg_neg": "ei henk\u00e4isi", "cond_3pl_neg": "eiv\u00e4t henk\u00e4isi", "template_name": "fi-conj-table"}], "related": [{"word": "henki\u00e4"}, {"word": "henk\u00e4ist\u00e4"}, {"word": "hengitt\u00e4\u00e4"}], "pos": "verb"}
{"word": "humajaa", "lang": "Finnish", "lang_code": "fi", "heads": [{"template_name": "fi-verb"}], "senses": [{"glosses": ["(poetic dialectal) alternative form of \"humista\"; used in third person only."], "tags": ["poetic", "dialectal", "alternative_spelling"], "alt_of": ["humista"]}], "conjugation": [{"type": "muistaa", "pres_1sg": "", "pres_2sg": "", "pres_3sg": "humajaa", "pres_1pl": "", "pres_2pl": "", "pres_3pl": "humajavat", "pres_pass": "", "pres_1sg_neg": "", "pres_2sg_neg": "", "pres_3sg_neg": "ei humaja", "pres_1pl_neg": "", "pres_2pl_neg": "", "pres_3pl_neg": "eiv\u00e4t humaja", "pres_pass_neg": "", "pres_perf_1sg": "", "pres_perf_2sg": "", "pres_perf_3sg": "on humajanut", "pres_perf_1pl": "", "pres_perf_2pl": "", "pres_perf_3pl": "ovat humajaneet", "pres_perf_pass": "", "pres_perf_1sg_neg": "", "pres_perf_2sg_neg": "", "pres_perf_3sg_neg": "ei ole humajanut", "pres_perf_1pl_neg": "", "pres_perf_2pl_neg": "", "pres_perf_3pl_neg": "eiv\u00e4t ole humajaneet", "pres_perf_pass_neg": "", "past_1sg": "", "past_2sg": "", "past_3sg": "(humaji)", "past_1pl": "", "past_2pl": "", "past_3pl": "(humajivat)", "past_pass": "", "past_1sg_neg": "", "past_2sg_neg": "", "past_3sg_neg": "(ei humajanut)", "past_1pl_neg": "", "past_2pl_neg": "", "past_3pl_neg": "(eiv\u00e4t humajaneet)", "past_pass_neg": "", "past_perf_1sg": "", "past_perf_2sg": "", "past_perf_3sg": "(oli humajanut)", "past_perf_1pl": "", "past_perf_2pl": "", "past_perf_3pl": "(olivat humajaneet)", "past_perf_pass": "", "past_perf_1sg_neg": "", "past_perf_2sg_neg": "", "past_perf_3sg_neg": "(ei ollut humajanut)", "past_perf_1pl_neg": "", "past_perf_2pl_neg": "", "past_perf_3pl_neg": "(eiv\u00e4t olleet humajaneet)", "past_perf_pass_neg": "", "cond_1sg": "", "cond_2sg": "", "cond_3sg": "humajaisi", "cond_1pl": "", "cond_2pl": "", "cond_3pl": "humajaisivat", "cond_pass": "", "cond_1sg_neg": "", "cond_2sg_neg": "", "cond_3sg_neg": "ei humajaisi", "cond_1pl_neg": "", "cond_2pl_neg": "", "cond_3pl_neg": "eiv\u00e4t humajaisi", "cond_pass_neg": "", "cond_perf_1sg": "", "cond_perf_2sg": "", "cond_perf_3sg": "olisi humajanut", "cond_perf_1pl": "", "cond_perf_2pl": "", "cond_perf_3pl": "olisivat humajaneet", "cond_perf_pass": "", "cond_perf_1sg_neg": "", "cond_perf_2sg_neg": "", "cond_perf_3sg_neg": "ei olisi humajanut", "cond_perf_1pl_neg": "", "cond_perf_2pl_neg": "", "cond_perf_3pl_neg": "eiv\u00e4t olisi humajaneet", "cond_perf_pass_neg": "", "impr_2sg": "", "impr_3sg": "(humajakoon)", "impr_1pl": "", "impr_2pl": "", "impr_3pl": "(humajakoot)", "impr_pass": "", "impr_2sg_neg": "", "impr_3sg_neg": "(\u00e4lk\u00f6\u00f6n humajako)", "impr_1pl_neg": "", "impr_2pl_neg": "", "impr_3pl_neg": "(\u00e4lk\u00f6\u00f6t humajako)", "impr_pass_neg": "", "impr_perf_2sg": "", "impr_perf_3sg": "", "impr_perf_1pl": "", "impr_perf_2pl": "", "impr_perf_3pl": "", "impr_perf_pass": "", "impr_perf_2sg_neg": "", "impr_perf_3sg_neg": "", "impr_perf_1pl_neg": "", "impr_perf_2pl_neg": "", "impr_perf_3pl_neg": "", "impr_perf_pass_neg": "", "potn_1sg": "", "potn_2sg": "", "potn_3sg": "(humajanee)", "potn_1pl": "", "potn_2pl": "", "potn_3pl": "(humajanevat)", "potn_pass": "", "potn_1sg_neg": "", "potn_2sg_neg": "", "potn_3sg_neg": "(ei humajane)", "potn_1pl_neg": "", "potn_2pl_neg": "", "potn_3pl_neg": "(eiv\u00e4t humajane)", "potn_pass_neg": "", "potn_perf_1sg": "", "potn_perf_2sg": "", "potn_perf_3sg": "(lienee humajanut)", "potn_perf_1pl": "", "potn_perf_2pl": "", "potn_perf_3pl": "(lienev\u00e4t humajaneet)", "potn_perf_pass": "", "potn_perf_1sg_neg": "", "potn_perf_2sg_neg": "", "potn_perf_3sg_neg": "(ei liene humajanut)", "potn_perf_1pl_neg": "", "potn_perf_2pl_neg": "", "potn_perf_3pl_neg": "(eiv\u00e4t liene humajaneet)", "potn_perf_pass_neg": "", "inf1": "humajaa", "inf1_long": "humajaakseen2", "inf2_ine": "humajaessa1", "inf2_pass_ine": "", "inf2_ins": "humajaen", "inf3_ine": "humajamassa", "inf3_ela": "humajamasta", "inf3_ill": "humajamaan", "inf3_ade": "humajamalla", "inf3_abe": "humajamatta", "inf3_ins": "humajaman", "inf3_pass_ins": "", "inf4_nom": "humajaminen", "inf4_par": "humajamista", "inf5": "humajamaisillaan2", "pres_part": "humajava", "pres_pass_part": "", "past_part": "humajanut", "past_pass_part": "", "agnt_part": "", "nega_part": "", "template_name": "fi-conj-table"}], "pos": "verb"}
{"word": "k\u00f6raa", "lang": "Finnish", "lang_code": "fi", "heads": [{"template_name": "fi-verb"}], "senses": [{"glosses": ["(Helsinki slang) To drive."], "tags": ["Helsinki slang"]}], "conjugation": [{"type": "salata", "pres_1sg": "k\u00f6raan", "pres_2sg": "k\u00f6raat", "pres_3sg": "k\u00f6raa", "pres_1pl": "k\u00f6rataank\u00f6raamme", "pres_2pl": "k\u00f6raatte", "pres_3pl": "k\u00f6raa", "pres_pass": "k\u00f6rataan", "pres_1sg_neg": "en k\u00f6raa", "pres_2sg_neg": "et k\u00f6raa", "pres_3sg_neg": "ei k\u00f6raa", "pres_1pl_neg": "ei k\u00f6rataemme k\u00f6raa", "pres_2pl_neg": "ette k\u00f6raa", "pres_3pl_neg": "ei k\u00f6raa", "pres_pass_neg": "ei k\u00f6rata", "past_1sg": "k\u00f6rasin", "past_2sg": "k\u00f6rasit", "past_3sg": "k\u00f6ras", "past_1pl": "k\u00f6rattiink\u00f6rasimme", "past_2pl": "k\u00f6rasitte", "past_3pl": "k\u00f6ras", "past_pass": "k\u00f6rattiin", "past_1sg_neg": "en k\u00f6rannu", "past_2sg_neg": "et k\u00f6rannu", "past_3sg_neg": "ei k\u00f6rannu", "past_1pl_neg": "ei k\u00f6rattuemme k\u00f6rannu", "past_2pl_neg": "ette k\u00f6rannu", "past_3pl_neg": "ei k\u00f6rannu", "past_pass_neg": "ei k\u00f6rattu", "cond_1sg": "k\u00f6raisin", "cond_2sg": "k\u00f6raisit", "cond_3sg": "k\u00f6rais", "cond_1pl": "k\u00f6rattaisk\u00f6rattask\u00f6rattaisiink\u00f6raisimme", "cond_2pl": "k\u00f6raisitte", "cond_3pl": "k\u00f6rais", "cond_pass": "k\u00f6rattaisk\u00f6rattask\u00f6rattaisiin", "cond_1sg_neg": "en k\u00f6rais", "cond_2sg_neg": "et k\u00f6rais", "cond_3sg_neg": "ei k\u00f6rais", "cond_1pl_neg": "ei k\u00f6rattaisei k\u00f6rattasemme k\u00f6rais", "cond_2pl_neg": "ette k\u00f6rais", "cond_3pl_neg": "ei k\u00f6rais", "cond_pass_neg": "ei k\u00f6rattaisei k\u00f6rattas", "impr_2sg": "k\u00f6raa", "impr_2pl": "k\u00f6ratkaa", "impr_2sg_neg": "\u00e4l\u00e4 k\u00f6raa", "impr_2pl_neg": "\u00e4lk\u00e4\u00e4 k\u00f6ratko", "pres_perf_1sg": "oon k\u00f6rannu", "pres_perf_2sg": "oot k\u00f6rannu", "pres_perf_3sg": "on k\u00f6rannu", "pres_perf_1pl": "ollaan k\u00f6rattuoomme k\u00f6rannu", "pres_perf_2pl": "ootte k\u00f6rannu", "pres_perf_3pl": "on k\u00f6rannu", "pres_perf_pass": "on k\u00f6rattu", "pres_perf_1sg_neg": "en oo k\u00f6rannu", "pres_perf_2sg_neg": "et oo k\u00f6rannu", "pres_perf_3sg_neg": "ei oo k\u00f6rannu", "pres_perf_1pl_neg": "ei olla k\u00f6rattuemme oo k\u00f6rannu", "pres_perf_2pl_neg": "ette oo k\u00f6rannu", "pres_perf_3pl_neg": "ei oo k\u00f6rannu", "pres_perf_pass_neg": "ei olla k\u00f6rattu", "past_perf_1sg": "olin k\u00f6rannu", "past_perf_2sg": "olit k\u00f6rannu", "past_perf_3sg": "oli k\u00f6rannu", "past_perf_1pl": "oltiin k\u00f6rattuolimme k\u00f6rannu", "past_perf_2pl": "olitte k\u00f6rannu", "past_perf_3pl": "oli k\u00f6rannu", "past_perf_pass": "oli k\u00f6rattu", "past_perf_1sg_neg": "en ollu k\u00f6rannu", "past_perf_2sg_neg": "et ollu k\u00f6rannu", "past_perf_3sg_neg": "ei ollu k\u00f6rannu", "past_perf_1pl_neg": "ei oltu k\u00f6rattuemme ollu k\u00f6rannu", "past_perf_2pl_neg": "ette ollu k\u00f6rannu", "past_perf_3pl_neg": "ei ollu k\u00f6rannu", "past_perf_pass_neg": "ei ollu k\u00f6rattu", "cond_perf_1sg": "oisin k\u00f6rannu", "cond_perf_2sg": "oisit k\u00f6rannu", "cond_perf_3sg": "ois k\u00f6rannu", "cond_perf_1pl": "oltais k\u00f6rattuoltas k\u00f6rattuoisimme k\u00f6rannu", "cond_perf_2pl": "oisitte k\u00f6rannu", "cond_perf_3pl": "ois k\u00f6rannu", "cond_perf_pass": "ois k\u00f6rattu", "cond_perf_1sg_neg": "en ois k\u00f6rannu", "cond_perf_2sg_neg": "et ois k\u00f6rannu", "cond_perf_3sg_neg": "ei ois k\u00f6rannu", "cond_perf_1pl_neg": "ei oltais k\u00f6rattuei oltas k\u00f6rattuemme ois k\u00f6rannu", "cond_perf_2pl_neg": "ette ois k\u00f6rannu", "cond_perf_3pl_neg": "ei ois k\u00f6rannu", "cond_perf_pass_neg": "ei ois k\u00f6rattu", "inf1": "k\u00f6raak\u00f6rata", "inf2_ine": "k\u00f6ratesk\u00f6ratessa", "inf2_pass_ine": "k\u00f6rattaesk\u00f6rattaessa", "inf2_ins": "k\u00f6raten", "inf3_ine": "k\u00f6raak\u00f6raank\u00f6raamask\u00f6raamassa", "inf3_ela": "k\u00f6raamastk\u00f6raamasta", "inf3_ill": "k\u00f6raak\u00f6raank\u00f6raamaan", "inf3_ade": "k\u00f6raamalk\u00f6raamalla", "inf3_abe": "k\u00f6raamatk\u00f6raamatta", "pres_part": "k\u00f6raava", "pres_pass_part": "k\u00f6rattava", "past_part": "k\u00f6rannu", "past_pass_part": "k\u00f6rattu", "agnt_part": "k\u00f6raama", "nega_part": "k\u00f6raamaton", "template_name": "fi-conj-table"}], "pos": "verb"}
{"word": "laskea alleen", "lang": "Finnish", "lang_code": "fi", "heads": [{"template_name": "fi-verb"}], "senses": [{"glosses": ["to piss one's pants"]}], "conjugation": [{"title": "laskea alleen", "nav": "1", "pres_1sg": "lasken alleni", "pres_2sg": "lasket allesi", "pres_3sg": "laskee alleen", "pres_1pl": "laskemme allemme", "pres_2pl": "laskette allenne", "pres_3pl": "laskevat alleen", "pres_pass": "lasketaan alleen", "pres_1sg_neg": "en laske alleni", "pres_2sg_neg": "et laske allesi", "pres_3sg_neg": "ei laske alleen", "pres_1pl_neg": "emme laske allemme", "pres_2pl_neg": "ette laske allenne", "pres_3pl_neg": "eiv\u00e4t laske alleen", "pres_pass_neg": "ei lasketa alleen", "pres_perf_1sg": "olen laskenut alleni", "pres_perf_2sg": "olet laskenut allesi", "pres_perf_3sg": "on laskenut alleen", "pres_perf_1pl": "olemme laskeneet allemme", "pres_perf_2pl": "olette laskeneet allenne", "pres_perf_3pl": "ovat laskeneet alleen", "pres_perf_pass": "on laskettu alleen", "pres_perf_1sg_neg": "en ole laskenut alleni", "pres_perf_2sg_neg": "et ole laskenut allesi", "pres_perf_3sg_neg": "ei ole laskenut alleen", "pres_perf_1pl_neg": "emme ole laskeneet allemme", "pres_perf_2pl_neg": "ette ole laskeneet allenne", "pres_perf_3pl_neg": "eiv\u00e4t ole laskeneet alleen", "pres_perf_pass_neg": "ei ollut laskettu alleen", "past_1sg": "laskin alleni", "past_2sg": "laskit allesi", "past_3sg": "laski alleen", "past_1pl": "laskimme allemme", "past_2pl": "laskitte allenne", "past_3pl": "laskivat alleen", "past_pass": "laskettiin alleen", "past_1sg_neg": "en laskenut alleni", "past_2sg_neg": "et laskenut allesi", "past_3sg_neg": "ei laskenut alleen", "past_1pl_neg": "emme laskeneet allemme", "past_2pl_neg": "ette laskeneet allenne", "past_3pl_neg": "eiv\u00e4t laskeneet alleen", "past_pass_neg": "ei laskettu alleen", "past_perf_1sg": "olin laskenut alleni", "past_perf_2sg": "olit laskenut allesi", "past_perf_3sg": "oli laskenut alleen", "past_perf_1pl": "olimme laskeneet allemme", "past_perf_2pl": "olitte laskeneet allenne", "past_perf_3pl": "olivat laskeneet alleen", "past_perf_pass": "oli laskettu alleen", "past_perf_1sg_neg": "en ollut laskenut alleni", "past_perf_2sg_neg": "et ollut laskenut allesi", "past_perf_3sg_neg": "ei ollut laskenut alleen", "past_perf_1pl_neg": "emme olleet laskeneet allemme", "past_perf_2pl_neg": "ette olleet laskeneet allenne", "past_perf_3pl_neg": "eiv\u00e4t olleet laskeneet alleen", "past_perf_pass_neg": "ei ollut laskettu alleen", "cond_1sg": "laskisin alleni", "cond_2sg": "laskisit allesi", "cond_3sg": "laskisi alleen", "cond_1pl": "laskisimme allemme", "cond_2pl": "laskisitte allenne", "cond_3pl": "laskisivat alleen", "cond_pass": "laskettaisiin alleen", "cond_1sg_neg": "en laskisi alleni", "cond_2sg_neg": "et laskisi allesi", "cond_3sg_neg": "ei laskisi alleen", "cond_1pl_neg": "emme laskisi allemme", "cond_2pl_neg": "ette laskisi allenne", "cond_3pl_neg": "eiv\u00e4t laskisi alleen", "cond_pass_neg": "ei laskettaisi alleen", "cond_perf_1sg": "olisin laskenut alleni", "cond_perf_2sg": "olisit laskenut allesi", "cond_perf_3sg": "olisi laskenut alleen", "cond_perf_1pl": "olisimme laskeneet allemme", "cond_perf_2pl": "olisitte laskeneet allenne", "cond_perf_3pl": "olisivat laskeneet alleen", "cond_perf_pass": "olisi laskettu alleen", "cond_perf_1sg_neg": "en olisi laskenut alleni", "cond_perf_2sg_neg": "et olisi laskenut allesi", "cond_perf_3sg_neg": "ei olisi laskenut alleen", "cond_perf_1pl_neg": "emme olisi laskeneet allemme", "cond_perf_2pl_neg": "ette olisi laskeneet allenne", "cond_perf_3pl_neg": "eiv\u00e4t olisi laskeneet alleen", "cond_perf_pass_neg": "ei olisi laskettu alleen", "impr_2sg": "laske allesi", "impr_3sg": "laskekoon alleen", "impr_1pl": "laskekaamme allemme", "impr_2pl": "laskekaa allenne", "impr_3pl": "laskekoot alleen", "impr_pass": "laskettakoon alleen", "impr_2sg_neg": "\u00e4l\u00e4 laske allesi", "impr_3sg_neg": "\u00e4lk\u00f6\u00f6n laskeko alleen", "impr_1pl_neg": "\u00e4lk\u00e4\u00e4mme laskeko allemme", "impr_2pl_neg": "\u00e4lk\u00e4\u00e4 laskeko allenne", "impr_3pl_neg": "\u00e4lk\u00f6\u00f6t laskeko alleen", "impr_pass_neg": "\u00e4lk\u00f6\u00f6n laskettako alleen", "impr_perf_2sg": "-", "impr_perf_3sg": "-", "impr_perf_1pl": "-", "impr_perf_2pl": "-", "impr_perf_3pl": "-", "impr_perf_pass": "-", "impr_perf_2sg_neg": "-", "impr_perf_3sg_neg": "-", "impr_perf_1pl_neg": "-", "impr_perf_2pl_neg": "-", "impr_perf_3pl_neg": "-", "impr_perf_pass_neg": "-", "potn_1sg": "laskenen alleni", "potn_2sg": "laskenet allesi", "potn_3sg": "laskenee alleen", "potn_1pl": "laskenemme allemme", "potn_2pl": "laskenette allenne", "potn_3pl": "laskenevat alleen", "potn_pass": "laskettaneen alleen", "potn_1sg_neg": "en laskene alleni", "potn_2sg_neg": "et laskene allesi", "potn_3sg_neg": "ei laskene alleen", "potn_1pl_neg": "emme laskene allemme", "potn_2pl_neg": "ette laskene allenne", "potn_3pl_neg": "eiv\u00e4t laskene alleen", "potn_pass_neg": "ei laskettane alleen", "potn_perf_1sg": "lienen laskenut alleni", "potn_perf_2sg": "lienet laskenut allesi", "potn_perf_3sg": "lienee laskenut alleen", "potn_perf_1pl": "lienemme laskeneet allemme", "potn_perf_2pl": "lienette laskeneet allenne", "potn_perf_3pl": "lienev\u00e4t laskeneet alleen", "potn_perf_pass": "lienee laskettu alleen", "potn_perf_1sg_neg": "en liene laskenut alleni", "potn_perf_2sg_neg": "et liene laskenut allesi", "potn_perf_3sg_neg": "ei liene laskenut alleen", "potn_perf_1pl_neg": "emme liene laskeneet allemme", "potn_perf_2pl_neg": "ette liene laskeneet allenne", "potn_perf_3pl_neg": "eiv\u00e4t liene laskeneet alleen", "potn_perf_pass_neg": "ei liene laskettu alleen", "inf1": "laskea alleen", "inf1_long": "laskeakseen alleen2", "inf2_ine": "laskiessa alleen1", "inf2_pass_ine": "laskettaessa alleen", "inf2_ins": "laskien alleen", "inf3_ine": "laskemassa alleen", "inf3_ela": "laskemasta alleen", "inf3_ill": "laskemaan alleen", "inf3_ade": "laskemalla alleen", "inf3_abe": "laskematta alleen", "inf3_ins": "laskeman alleen", "inf3_pass_ins": "laskettaman alleen", "inf4_nom": "alleen laskeminen", "inf4_par": "alleen laskemista", "inf5": "laskemaisillaan alleen2", "pres_part": "alleen laskeva", "pres_pass_part": "alleen laskettava", "past_part": "laskenut alleen", "past_pass_part": "laskettu alleen", "agnt_part": "alleen laskema1, 3", "nega_part": "alleen laskematon", "template_name": "fi-conj-table"}], "pos": "verb"}
{"word": "olla kiikarissa", "lang": "Finnish", "lang_code": "fi", "heads": [{"template_name": "fi-verb"}], "senses": [{"glosses": ["(idiomatic figuratively) to have one's eye on, seek, pursue, aim at"], "tags": ["idiomatic", "figuratively"]}], "conjugation": [{"title": "olla kiikarissa", "type": "tulla", "nav": "1", "pres_1sg": "minulla on kiikarissa", "pres_2sg": "sinulla on kiikarissa", "pres_3sg": "h\u00e4nell\u00e4 on kiikarissa", "pres_1pl": "meill\u00e4 on kiikarissa", "pres_2pl": "teill\u00e4 on kiikarissa", "pres_3pl": "heill\u00e4 on kiikarissa", "pres_pass": "", "pres_1sg_neg": "minulla ei ole kiikarissa", "pres_2sg_neg": "sinulla ei ole kiikarissa", "pres_3sg_neg": "h\u00e4nell\u00e4 ei ole kiikarissa", "pres_1pl_neg": "meill\u00e4 ei ole kiikarissa", "pres_2pl_neg": "teill\u00e4 ei ole kiikarissa", "pres_3pl_neg": "heill\u00e4 ei ole kiikarissa", "pres_pass_neg": "", "pres_perf_1sg": "minulla on ollut kiikarissa", "pres_perf_2sg": "sinulla on ollut kiikarissa", "pres_perf_3sg": "h\u00e4nell\u00e4 on ollut kiikarissa", "pres_perf_1pl": "meill\u00e4 on ollut kiikarissa", "pres_perf_2pl": "teill\u00e4 on ollut kiikarissa", "pres_perf_3pl": "heill\u00e4 on ollut kiikarissa", "pres_perf_pass": "-", "pres_perf_1sg_neg": "minulla ei ole ollut kiikarissa", "pres_perf_2sg_neg": "sinulla ei ole ollut kiikarissa", "pres_perf_3sg_neg": "h\u00e4nell\u00e4 ei ole ollut kiikarissa", "pres_perf_1pl_neg": "meill\u00e4 ei ole ollut kiikarissa", "pres_perf_2pl_neg": "teill\u00e4 ei ole ollut kiikarissa", "pres_perf_3pl_neg": "heill\u00e4 ei ole ollut kiikarissa", "pres_perf_pass_neg": "-", "past_1sg": "minulla oli kiikarissa", "past_2sg": "sinulla oli kiikarissa", "past_3sg": "h\u00e4nell\u00e4 oli kiikarissa", "past_1pl": "meill\u00e4 oli kiikarissa", "past_2pl": "teill\u00e4 oli kiikarissa", "past_3pl": "heill\u00e4 oli kiikarissa", "past_pass": "-", "past_1sg_neg": "minulla ei ollut kiikarissa", "past_2sg_neg": "sinulla ei ollut kiikarissa", "past_3sg_neg": "h\u00e4nell\u00e4 ei ollut kiikarissa", "past_1pl_neg": "meill\u00e4 ei ollut kiikarissa", "past_2pl_neg": "teill\u00e4 ei ollut kiikarissa", "past_3pl_neg": "heill\u00e4 ei ollut kiikarissa", "past_pass_neg": "-", "past_perf_1sg": "minulla oli ollut kiikarissa", "past_perf_2sg": "sinulla oli ollut kiikarissa", "past_perf_3sg": "h\u00e4nell\u00e4 oli ollut kiikarissa", "past_perf_1pl": "meill\u00e4 oli ollut kiikarissa", "past_perf_2pl": "teill\u00e4 oli ollut kiikarissa", "past_perf_3pl": "heill\u00e4 oli ollut kiikarissa", "past_perf_pass": "-", "past_perf_1sg_neg": "minulla ei ollut ollut kiikarissa", "past_perf_2sg_neg": "sinulla ei ollut ollut kiikarissa", "past_perf_3sg_neg": "h\u00e4nell\u00e4 ei ollut ollut kiikarissa", "past_perf_1pl_neg": "meill\u00e4 ei ollut ollut kiikarissa", "past_perf_2pl_neg": "teill\u00e4 ei ollut ollut kiikarissa", "past_perf_3pl_neg": "heill\u00e4 ei ollut ollut kiikarissa", "past_perf_pass_neg": "-", "cond_1sg": "minulla olisi kiikarissa", "cond_2sg": "sinulla olisi kiikarissa", "cond_3sg": "h\u00e4nell\u00e4 olisi kiikarissa", "cond_1pl": "meill\u00e4 olisi kiikarissa", "cond_2pl": "teill\u00e4 olisi kiikarissa", "cond_3pl": "h\u00e4nell\u00e4 olisi kiikarissa", "cond_pass": "-", "cond_1sg_neg": "minulla ei olisi kiikarissa", "cond_2sg_neg": "sinulla ei olisi kiikarissa", "cond_3sg_neg": "h\u00e4nell\u00e4 ei olisi kiikarissa", "cond_1pl_neg": "meill\u00e4 ei olisi kiikarissa", "cond_2pl_neg": "teill\u00e4 ei olisi kiikarissa", "cond_3pl_neg": "heill\u00e4 ei olisi kiikarissa", "cond_pass_neg": "-", "cond_perf_1sg": "minulla olisi ollut kiikarissa", "cond_perf_2sg": "sinulla olisi ollut kiikarissa", "cond_perf_3sg": "h\u00e4nell\u00e4 olisi ollut kiikarissa", "cond_perf_1pl": "meill\u00e4 olisi ollut kiikarissa", "cond_perf_2pl": "teill\u00e4 olisi ollut kiikarissa", "cond_perf_3pl": "heill\u00e4 olisi ollut kiikarissa", "cond_perf_pass": "-", "cond_perf_1sg_neg": "minulla ei olisi ollut kiikarissa", "cond_perf_2sg_neg": "sinulla ei olisi ollut kiikarissa", "cond_perf_3sg_neg": "h\u00e4nell\u00e4 ei olisi ollut kiikarissa", "cond_perf_1pl_neg": "meill\u00e4 ei olisi ollut kiikarissa", "cond_perf_2pl_neg": "teill\u00e4 ei olisi ollut kiikarissa", "cond_perf_3pl_neg": "heill\u00e4 ei olisi ollut kiikarissa", "cond_perf_pass_neg": "-", "impr_2sg": "olkoon sinulla kiikarissa", "impr_3sg": "olkoon h\u00e4nell\u00e4 kiikarissa", "impr_1pl": "olkoon meill\u00e4 kiikarissa", "impr_2pl": "olkoon teill\u00e4 kiikarissa", "impr_3pl": "olkoon heill\u00e4 kiikarissa", "impr_pass": "-", "impr_2sg_neg": "\u00e4lk\u00f6\u00f6n sinulla olko kiikarissa", "impr_3sg_neg": "\u00e4lk\u00f6\u00f6n h\u00e4nell\u00e4 olko kiiikarissa", "impr_1pl_neg": "\u00e4lk\u00f6\u00f6n h\u00e4nell\u00e4 olko kiiikarissa", "impr_2pl_neg": "\u00e4lk\u00f6\u00f6n h\u00e4nell\u00e4 olko kiiikarissa", "impr_3pl_neg": "\u00e4lk\u00f6\u00f6n h\u00e4nell\u00e4 olko kiiikarissa", "impr_pass_neg": "-", "impr_perf_2sg": "-", "impr_perf_3sg": "-", "impr_perf_1pl": "-", "impr_perf_2pl": "-", "impr_perf_3pl": "-", "impr_perf_pass": "-", "impr_perf_2sg_neg": "-", "impr_perf_3sg_neg": "-", "impr_perf_1pl_neg": "-", "impr_perf_2pl_neg": "-", "impr_perf_3pl_neg": "-", "impr_perf_pass_neg": "-", "potn_1sg": "minulla lienee kiikarissa", "potn_2sg": "sinulla lienee kiikarissa", "potn_3sg": "h\u00e4nell\u00e4 lienee kiikarissa", "potn_1pl": "meill\u00e4 lienee kiikarissa", "potn_2pl": "teill\u00e4 lienee kiikarissa", "potn_3pl": "heill\u00e4 lienee kiikarissa", "potn_pass": "-", "potn_1sg_neg": "minulla ei liene kiikarissa", "potn_2sg_neg": "sinulla ei liene kiikarissa", "potn_3sg_neg": "h\u00e4nell\u00e4 ei liene kiikarissa", "potn_1pl_neg": "meill\u00e4 ei liene kiikarissa", "potn_2pl_neg": "teill\u00e4 ei liene kiikarissa", "potn_3pl_neg": "heill\u00e4 ei liene kiikarissa", "potn_pass_neg": "-", "potn_perf_1sg": "minulla lienee ollut kiikarissa", "potn_perf_2sg": "sinulla lienee ollut kiikarissa", "potn_perf_3sg": "h\u00e4nell\u00e4 lienee ollut kiikarissa", "potn_perf_1pl": "meill\u00e4 lienee ollut kiikarissa", "potn_perf_2pl": "teill\u00e4 lienee ollut kiikarissa", "potn_perf_3pl": "heill\u00e4 lienee ollut kiikarissa", "potn_perf_pass": "-", "potn_perf_1sg_neg": "minulla ei liene ollut kiikarissa", "potn_perf_2sg_neg": "sinulla ei liene ollut kiikarissa", "potn_perf_3sg_neg": "h\u00e4nell\u00e4 ei liene ollut kiikarissa", "potn_perf_1pl_neg": "meill\u00e4 ei liene ollut kiikarissa", "potn_perf_2pl_neg": "teill\u00e4 ei liene ollut kiikarissa", "potn_perf_3pl_neg": "heill\u00e4 ei liene ollut kiikarissa", "potn_perf_pass_neg": "-", "inf1": "olla kiikarissa", "inf1_long": "-2", "inf2_ine": "-1", "inf2_pass_ine": "-", "inf2_ins": "-", "inf3_ine": "-", "inf3_ela": "-", "inf3_ill": "-", "inf3_ade": "-", "inf3_abe": "-", "inf3_ins": "-", "inf3_pass_ins": "-", "inf4_nom": "-", "inf4_par": "-", "inf5": "-2", "pres_part": "kiikarissa oleva", "pres_pass_part": "", "past_part": "kiikarissa ollut", "past_part_pl": "kiikarissa olleet", "past_pass_part": "", "agnt_part": "-1, 3", "nega_part": "-", "template_name": "fi-conj-table"}], "pos": "verb"}
{"word": "olla pakko", "lang": "Finnish", "lang_code": "fi", "heads": [{"template_name": "fi-verb"}], "senses": [{"glosses": ["(impersonal) to have to, must"], "tags": ["impersonal"]}], "conjugation": [{"title": "olla pakko", "nav": "1", "pres_1sg": "minun on pakko", "pres_2sg": "sinun on pakko", "pres_3sg": "h\u00e4nen on pakko", "pres_1pl": "meid\u00e4n on pakko", "pres_2pl": "teid\u00e4n on pakko", "pres_3pl": "heid\u00e4n on pakko", "pres_pass": "on pakko", "pres_1sg_neg": "minun ei ole pakko", "pres_2sg_neg": "sinun ei ole pakko", "pres_3sg_neg": "h\u00e4nen ei ole pakko", "pres_1pl_neg": "meid\u00e4n ei ole pakko", "pres_2pl_neg": "teid\u00e4n ei ole pakko", "pres_3pl_neg": "heid\u00e4n ei ole pakko", "pres_pass_neg": "ei ole pakko", "pres_perf_1sg": "minun on ollut pakko", "pres_perf_2sg": "sinun on ollut pakko", "pres_perf_3sg": "h\u00e4nen on ollut pakko", "pres_perf_1pl": "meid\u00e4n on ollut pakko", "pres_perf_2pl": "teid\u00e4n on ollut pakko", "pres_perf_3pl": "heid\u00e4n on ollut pakko", "pres_perf_pass": "on ollut pakko", "pres_perf_1sg_neg": "minun ei ole ollut pakko", "pres_perf_2sg_neg": "sinun ei ole ollut pakko", "pres_perf_3sg_neg": "h\u00e4nen ei ole ollut pakko", "pres_perf_1pl_neg": "meid\u00e4n ei ole ollut pakko", "pres_perf_2pl_neg": "teid\u00e4n ei ole ollut pakko", "pres_perf_3pl_neg": "heid\u00e4n ei ole ollut pakko", "pres_perf_pass_neg": "ei ole ollut pakko", "past_1sg": "minun oli pakko", "past_2sg": "sinun oli pakko", "past_3sg": "h\u00e4nen oli pakko", "past_1pl": "meid\u00e4n oli pakko", "past_2pl": "teid\u00e4n oli pakko", "past_3pl": "heid\u00e4n oli pakko", "past_pass": "oli pakko", "past_1sg_neg": "minun ei ollut pakko", "past_2sg_neg": "sinun ei ollut pakko", "past_3sg_neg": "h\u00e4nen ei ollut pakko", "past_1pl_neg": "meid\u00e4n ei ollut pakko", "past_2pl_neg": "teid\u00e4n ei ollut pakko", "past_3pl_neg": "heid\u00e4n ei ollut pakko", "past_pass_neg": "ei ollut pakko", "past_perf_1sg": "minun oli ollut pakko", "past_perf_2sg": "sinun oli ollut pakko", "past_perf_3sg": "h\u00e4nen oli ollut pakko", "past_perf_1pl": "meid\u00e4n oli ollut pakko", "past_perf_2pl": "teid\u00e4n oli ollut pakko", "past_perf_3pl": "heid\u00e4n oli ollut pakko", "past_perf_pass": "oli ollut pakko", "past_perf_1sg_neg": "minun ei ollut ollut pakko", "past_perf_2sg_neg": "sinun ei ollut ollut pakko", "past_perf_3sg_neg": "h\u00e4nen ei ollut ollut pakko", "past_perf_1pl_neg": "meid\u00e4n ei ollut ollut pakko", "past_perf_2pl_neg": "teid\u00e4n ei ollut ollut pakko", "past_perf_3pl_neg": "heid\u00e4n ei ollut ollut pakko", "past_perf_pass_neg": "ei ollut ollut pakko", "cond_1sg": "minun olisi pakko", "cond_2sg": "sinun olisi pakko", "cond_3sg": "h\u00e4nen olisi pakko", "cond_1pl": "meid\u00e4n olisi pakko", "cond_2pl": "teid\u00e4n olisi pakko", "cond_3pl": "heid\u00e4n olisi pakko", "cond_pass": "olisi pakko", "cond_1sg_neg": "minun ei olisi pakko", "cond_2sg_neg": "sinun ei olisi pakko", "cond_3sg_neg": "h\u00e4nen ei olisi pakko", "cond_1pl_neg": "meid\u00e4n ei olisi pakko", "cond_2pl_neg": "teid\u00e4n ei olisi pakko", "cond_3pl_neg": "heid\u00e4n ei olisi pakko", "cond_pass_neg": "ei olisi pakko", "cond_perf_1sg": "minun olisi ollut pakko", "cond_perf_2sg": "sinun olisi ollut pakko", "cond_perf_3sg": "h\u00e4nen olisi ollut pakko", "cond_perf_1pl": "meid\u00e4n olisi ollut pakko", "cond_perf_2pl": "teid\u00e4n olisi ollut pakko", "cond_perf_3pl": "heid\u00e4n olisi ollut pakko", "cond_perf_pass": "sinun olisi ollut pakko", "cond_perf_1sg_neg": "minun ei olisi ollut pakko", "cond_perf_2sg_neg": "sinun ei olisi ollut pakko", "cond_perf_3sg_neg": "h\u00e4nen ei olisi ollut pakko", "cond_perf_1pl_neg": "meid\u00e4n ei olisi ollut pakko", "cond_perf_2pl_neg": "teid\u00e4n ei olisi ollut pakko", "cond_perf_3pl_neg": "heid\u00e4n ei olisi ollut pakko", "cond_perf_pass_neg": "ei olisi ollut pakko", "impr_2sg": "olkoon sinun pakko", "impr_3sg": "olkoon h\u00e4nen pakko", "impr_1pl": "olkoon meid\u00e4n pakko", "impr_2pl": "olkoon teid\u00e4n pakko", "impr_3pl": "olkoon heid\u00e4n pakko", "impr_pass": "olkoon pakko", "impr_2sg_neg": "\u00e4lk\u00f6\u00f6n sinun olko pakko", "impr_3sg_neg": "\u00e4lk\u00f6\u00f6n h\u00e4nen olko pakko", "impr_1pl_neg": "\u00e4lk\u00f6\u00f6n meid\u00e4n olko pakko", "impr_2pl_neg": "\u00e4lk\u00f6\u00f6n teid\u00e4n olko pakko", "impr_3pl_neg": "\u00e4lk\u00f6\u00f6n heid\u00e4n olko pakko", "impr_pass_neg": "\u00e4lk\u00f6\u00f6n olko pakko", "impr_perf_2sg": "-", "impr_perf_3sg": "-", "impr_perf_1pl": "-", "impr_perf_2pl": "-", "impr_perf_3pl": "-", "impr_perf_pass": "-", "impr_perf_2sg_neg": "-", "impr_perf_3sg_neg": "-", "impr_perf_1pl_neg": "-", "impr_perf_2pl_neg": "-", "impr_perf_3pl_neg": "-", "impr_perf_pass_neg": "-", "potn_1sg": "minun lienee pakko", "potn_2sg": "sinun lienee pakko", "potn_3sg": "h\u00e4nen lienee pakko", "potn_1pl": "meid\u00e4n lienee pakko", "potn_2pl": "teid\u00e4n lienee pakko", "potn_3pl": "heid\u00e4n lienee pakko", "potn_pass": "lienee pakko", "potn_1sg_neg": "minun ei liene pakko", "potn_2sg_neg": "sinun ei liene pakko", "potn_3sg_neg": "h\u00e4nen ei liene pakko", "potn_1pl_neg": "meid\u00e4n ei liene pakko", "potn_2pl_neg": "teid\u00e4n ei liene pakko", "potn_3pl_neg": "heid\u00e4n ei liene pakko", "potn_pass_neg": "ei liene pakko", "potn_perf_1sg": "minun lienee ollut pakko", "potn_perf_2sg": "sinun lienee ollut pakko", "potn_perf_3sg": "h\u00e4nen lienee ollut pakko", "potn_perf_1pl": "meid\u00e4n lienee ollut pakko", "potn_perf_2pl": "teid\u00e4n lienee ollut pakko", "potn_perf_3pl": "heid\u00e4n lienee ollut pakko", "potn_perf_pass": "lienee ollut pakko", "potn_perf_1sg_neg": "minun ei liene ollut pakko", "potn_perf_2sg_neg": "sinun ei liene ollut pakko", "potn_perf_3sg_neg": "h\u00e4nen ei liene ollut pakko", "potn_perf_1pl_neg": "meid\u00e4n ei liene ollut pakko", "potn_perf_2pl_neg": "teid\u00e4n ei liene ollut pakko", "potn_perf_3pl_neg": "heid\u00e4n ei liene ollut pakko", "potn_perf_pass_neg": "ei liene ollut pakko", "inf1": "olla pakko", "inf1_long": "-2", "inf2_ine": "-1", "inf2_pass_ine": "-", "inf2_ins": "-", "inf3_ine": "-", "inf3_ela": "-", "inf3_ill": "-", "inf3_ade": "-", "inf3_abe": "-", "inf3_ins": "-", "inf3_pass_ins": "-", "inf4_nom": "-", "inf4_par": "-", "inf5": "-2", "pres_part": "-", "pres_pass_part": "-", "past_part": "-", "past_pass_part": "-", "agnt_part": "-1, 3", "nega_part": "-", "template_name": "fi-conj-table"}], "synonyms": [{"word": "t\u00e4yty\u00e4"}], "pos": "verb"}
{"word": "olla pakko", "lang": "Finnish", "lang_code": "fi", "heads": [{"template_name": "fi-verb"}], "senses": [{"glosses": ["(impersonal) to have to, must"], "tags": ["impersonal"]}], "conjugation": [{"title": "olla pakko", "nav": "1", "pres_1sg": "minun on pakko", "pres_2sg": "sinun on pakko", "pres_3sg": "h\u00e4nen on pakko", "pres_1pl": "meid\u00e4n on pakko", "pres_2pl": "teid\u00e4n on pakko", "pres_3pl": "heid\u00e4n on pakko", "pres_pass": "on pakko", "pres_1sg_neg": "minun ei ole pakko", "pres_2sg_neg": "sinun ei ole pakko", "pres_3sg_neg": "h\u00e4nen ei ole pakko", "pres_1pl_neg": "meid\u00e4n ei ole pakko", "pres_2pl_neg": "teid\u00e4n ei ole pakko", "pres_3pl_neg": "heid\u00e4n ei ole pakko", "pres_pass_neg": "ei ole pakko", "pres_perf_1sg": "minun on ollut pakko", "pres_perf_2sg": "sinun on ollut pakko", "pres_perf_3sg": "h\u00e4nen on ollut pakko", "pres_perf_1pl": "meid\u00e4n on ollut pakko", "pres_perf_2pl": "teid\u00e4n on ollut pakko", "pres_perf_3pl": "heid\u00e4n on ollut pakko", "pres_perf_pass": "on ollut pakko", "pres_perf_1sg_neg": "minun ei ole ollut pakko", "pres_perf_2sg_neg": "sinun ei ole ollut pakko", "pres_perf_3sg_neg": "h\u00e4nen ei ole ollut pakko", "pres_perf_1pl_neg": "meid\u00e4n ei ole ollut pakko", "pres_perf_2pl_neg": "teid\u00e4n ei ole ollut pakko", "pres_perf_3pl_neg": "heid\u00e4n ei ole ollut pakko", "pres_perf_pass_neg": "ei ole ollut pakko", "past_1sg": "minun oli pakko", "past_2sg": "sinun oli pakko", "past_3sg": "h\u00e4nen oli pakko", "past_1pl": "meid\u00e4n oli pakko", "past_2pl": "teid\u00e4n oli pakko", "past_3pl": "heid\u00e4n oli pakko", "past_pass": "oli pakko", "past_1sg_neg": "minun ei ollut pakko", "past_2sg_neg": "sinun ei ollut pakko", "past_3sg_neg": "h\u00e4nen ei ollut pakko", "past_1pl_neg": "meid\u00e4n ei ollut pakko", "past_2pl_neg": "teid\u00e4n ei ollut pakko", "past_3pl_neg": "heid\u00e4n ei ollut pakko", "past_pass_neg": "ei ollut pakko", "past_perf_1sg": "minun oli ollut pakko", "past_perf_2sg": "sinun oli ollut pakko", "past_perf_3sg": "h\u00e4nen oli ollut pakko", "past_perf_1pl": "meid\u00e4n oli ollut pakko", "past_perf_2pl": "teid\u00e4n oli ollut pakko", "past_perf_3pl": "heid\u00e4n oli ollut pakko", "past_perf_pass": "oli ollut pakko", "past_perf_1sg_neg": "minun ei ollut ollut pakko", "past_perf_2sg_neg": "sinun ei ollut ollut pakko", "past_perf_3sg_neg": "h\u00e4nen ei ollut ollut pakko", "past_perf_1pl_neg": "meid\u00e4n ei ollut ollut pakko", "past_perf_2pl_neg": "teid\u00e4n ei ollut ollut pakko", "past_perf_3pl_neg": "heid\u00e4n ei ollut ollut pakko", "past_perf_pass_neg": "ei ollut ollut pakko", "cond_1sg": "minun olisi pakko", "cond_2sg": "sinun olisi pakko", "cond_3sg": "h\u00e4nen olisi pakko", "cond_1pl": "meid\u00e4n olisi pakko", "cond_2pl": "teid\u00e4n olisi pakko", "cond_3pl": "heid\u00e4n olisi pakko", "cond_pass": "olisi pakko", "cond_1sg_neg": "minun ei olisi pakko", "cond_2sg_neg": "sinun ei olisi pakko", "cond_3sg_neg": "h\u00e4nen ei olisi pakko", "cond_1pl_neg": "meid\u00e4n ei olisi pakko", "cond_2pl_neg": "teid\u00e4n ei olisi pakko", "cond_3pl_neg": "heid\u00e4n ei olisi pakko", "cond_pass_neg": "ei olisi pakko", "cond_perf_1sg": "minun olisi ollut pakko", "cond_perf_2sg": "sinun olisi ollut pakko", "cond_perf_3sg": "h\u00e4nen olisi ollut pakko", "cond_perf_1pl": "meid\u00e4n olisi ollut pakko", "cond_perf_2pl": "teid\u00e4n olisi ollut pakko", "cond_perf_3pl": "heid\u00e4n olisi ollut pakko", "cond_perf_pass": "sinun olisi ollut pakko", "cond_perf_1sg_neg": "minun ei olisi ollut pakko", "cond_perf_2sg_neg": "sinun ei olisi ollut pakko", "cond_perf_3sg_neg": "h\u00e4nen ei olisi ollut pakko", "cond_perf_1pl_neg": "meid\u00e4n ei olisi ollut pakko", "cond_perf_2pl_neg": "teid\u00e4n ei olisi ollut pakko", "cond_perf_3pl_neg": "heid\u00e4n ei olisi ollut pakko", "cond_perf_pass_neg": "ei olisi ollut pakko", "impr_2sg": "olkoon sinun pakko", "impr_3sg": "olkoon h\u00e4nen pakko", "impr_1pl": "olkoon meid\u00e4n pakko", "impr_2pl": "olkoon teid\u00e4n pakko", "impr_3pl": "olkoon heid\u00e4n pakko", "impr_pass": "olkoon pakko", "impr_2sg_neg": "\u00e4lk\u00f6\u00f6n sinun olko pakko", "impr_3sg_neg": "\u00e4lk\u00f6\u00f6n h\u00e4nen olko pakko", "impr_1pl_neg": "\u00e4lk\u00f6\u00f6n meid\u00e4n olko pakko", "impr_2pl_neg": "\u00e4lk\u00f6\u00f6n teid\u00e4n olko pakko", "impr_3pl_neg": "\u00e4lk\u00f6\u00f6n heid\u00e4n olko pakko", "impr_pass_neg": "\u00e4lk\u00f6\u00f6n olko pakko", "impr_perf_2sg": "-", "impr_perf_3sg": "-", "impr_perf_1pl": "-", "impr_perf_2pl": "-", "impr_perf_3pl": "-", "impr_perf_pass": "-", "impr_perf_2sg_neg": "-", "impr_perf_3sg_neg": "-", "impr_perf_1pl_neg": "-", "impr_perf_2pl_neg": "-", "impr_perf_3pl_neg": "-", "impr_perf_pass_neg": "-", "potn_1sg": "minun lienee pakko", "potn_2sg": "sinun lienee pakko", "potn_3sg": "h\u00e4nen lienee pakko", "potn_1pl": "meid\u00e4n lienee pakko", "potn_2pl": "teid\u00e4n lienee pakko", "potn_3pl": "heid\u00e4n lienee pakko", "potn_pass": "lienee pakko", "potn_1sg_neg": "minun ei liene pakko", "potn_2sg_neg": "sinun ei liene pakko", "potn_3sg_neg": "h\u00e4nen ei liene pakko", "potn_1pl_neg": "meid\u00e4n ei liene pakko", "potn_2pl_neg": "teid\u00e4n ei liene pakko", "potn_3pl_neg": "heid\u00e4n ei liene pakko", "potn_pass_neg": "ei liene pakko", "potn_perf_1sg": "minun lienee ollut pakko", "potn_perf_2sg": "sinun lienee ollut pakko", "potn_perf_3sg": "h\u00e4nen lienee ollut pakko", "potn_perf_1pl": "meid\u00e4n lienee ollut pakko", "potn_perf_2pl": "teid\u00e4n lienee ollut pakko", "potn_perf_3pl": "heid\u00e4n lienee ollut pakko", "potn_perf_pass": "lienee ollut pakko", "potn_perf_1sg_neg": "minun ei liene ollut pakko", "potn_perf_2sg_neg": "sinun ei liene ollut pakko", "potn_perf_3sg_neg": "h\u00e4nen ei liene ollut pakko", "potn_perf_1pl_neg": "meid\u00e4n ei liene ollut pakko", "potn_perf_2pl_neg": "teid\u00e4n ei liene ollut pakko", "potn_perf_3pl_neg": "heid\u00e4n ei liene ollut pakko", "potn_perf_pass_neg": "ei liene ollut pakko", "inf1": "olla pakko", "inf1_long": "-2", "inf2_ine": "-1", "inf2_pass_ine": "-", "inf2_ins": "-", "inf3_ine": "-", "inf3_ela": "-", "inf3_ill": "-", "inf3_ade": "-", "inf3_abe": "-", "inf3_ins": "-", "inf3_pass_ins": "-", "inf4_nom": "-", "inf4_par": "-", "inf5": "-2", "pres_part": "-", "pres_pass_part": "-", "past_part": "-", "past_pass_part": "-", "agnt_part": "-1, 3", "nega_part": "-", "template_name": "fi-conj-table"}], "synonyms": [{"word": "t\u00e4yty\u00e4"}], "pos": "verb"}